臺灣高雄地方法院高雄簡易庭裁定
111年度雄秩聲字第10號
移送機關    高雄市政府警察局苓雅分局
異  議  人  
即受處分人  林素年


上列聲明異議人即受處分人因違反社會秩序維護法案件，對於高
雄市政府警察局苓雅分局於民國111年4月20日所為之處分(高市
警苓分偵字第11171407300號)聲明異議，本院裁定如下：
    主  文
原處分撤銷。
林素年未經他人許可，任意採折花卉，處罰鍰新臺幣伍佰元。
    事實理由及證據
一、原處分裁罰意旨略以：異議人於民國111年3月19日3時53分
    許及同年4月3日20時48分許，在高雄市苓雅區福安路493巷
    口，任意採折被害人黃○貴所種植之花卉，爰依社會秩序維
    護法第88條第2款之規定，裁處異議人罰鍰新臺幣(下同)1,5
    00元。
二、聲明異議意旨略以：異議人固有於上揭時地二次採折被害人
    黃○貴所種植之花卉，惟，⑴該花卉位於巷弄道轉角路旁，異
    議人不知道有人種植及何人所有，⑵異議人因精神異常，曾
    於長庚醫院精神科多年看診，且領有中華民國身心障礙證明
    ，今提出凱旋醫院精神科醫師出示之診斷書為證。
三、原處分機關認異議人違反社會秩序維護法第88條第2款之規
    定，並無違誤。異議人辯稱該花卉放置於巷弄轉角路旁，不
    知有人種植云云，惟觀諸該花卉係以盆栽種植，整齊擺放於
    路口之透天騎樓柱子周圍乙節，有監視器影像翻拍照片在卷
    可稽，依該花卉盆栽之擺放情形，顯係他人所放置，並非無
    主之廢棄盆栽，一般人應能認識該花卉為他人所管有，不至
    有所誤認；又異議人辯稱多年於長庚醫院精神科就診乙情，
    未檢附相關事證，而據其所提出高雄市立凱旋醫院111年4月
    28日開立之診斷書所載:「異議人自111年2月21日起因認知
    ，記憶及判斷力有障礙於門診追蹤治療，宜繼續接受治療。
    」，雖可知異議人確實罹有精神疾病，惟是否已達於對外界
    事務全然缺乏知理會及判斷作用，而無自由決定意思能力之
    心神喪失程度，仍屬不明，復觀諸異議人於案發後之警詢筆
    錄內容，異議人對於員警詢問均能切題連續作答，並就員警
    詢問異議人為何攀折他人所種植之花卉，答以：「我只知道
    我很喜歡花，看到花很漂亮就採回家了，我不是故意的。」
    等語，足徵異議人對於外界事務顯非全然缺乏知覺理會及判
    斷作用，實難認其有心神喪失致行為不罰之情形，惟異議人
    確屬精神耗弱之人應可認定，原處分未依同法第9條第1項第
    3款規定酌予減輕其處罰，聲明異議意旨請求酌情處置，應
    認有理由。爰撤銷原處分，自為裁定如主文所示之處罰。
四、依社會秩序維護法第57條第2項後段，裁定如主文。
中　　華　　民　　國　　111 　年　　5 　　月　　20　　日
                  高雄簡易庭  法　官    林玉心
以上正本係照原本作成。           
如不服本裁定，得於裁定書送達之翌日起5 日內，以書狀敘述理
由，向本庭提出抗告。
中　　華　　民　　國　　111 　年　　5 　　月　　20　　日
                              書記官    李月君